臺灣彰化地方法院刑事判決　　　　　　　96年度訴字第1594號
公　訴　人　臺灣彰化地方法院檢察署檢察官
被　　　告　甲○○
　　　　　　　　　　　號( 現在臺灣彰化監獄執行中 )
上列被告因違反毒品危害防制條例案件，經檢察官提起公訴（96
年度偵字第3714號），被告於本院準備程序中為認罪之陳述，經
本院合議庭評議後，裁定由受命法官獨任改行簡式審判程序，本
院判決如下：
    主  文
甲○○施用第一級毒品，累犯，處有期徒刑壹年，扣案之含有海
洛因之注射針筒壹支，沒收銷燬之。
    犯 罪 事 實
一、甲○○前因施用毒品案件，經依本院八十九年度毒聲字第一
    五八八號裁定移送觀察、勒戒後，認有繼續施用毒品之傾向
    ，經檢察官聲請，由本院以八十九年度毒聲字第三二六０號
    裁定移送戒治處所施予強制戒治一年，自民國 (下同)八十
    九年七月十九日起送臺灣雲林戒治所施以強制戒治滿三月後
    ，其成效經評定合格，無繼續戒治必要，復經本院以八十九
    年度毒聲字第五三七六號裁定停止戒治，並由臺灣彰化地方
    法院檢察署檢察官以九十年度戒毒偵字第一０三三、一０三
    四號為不起訴處分確定；復於九十一年間，又因施用毒品案
    件，經本院以九十一年度毒聲字第一八一號裁定令入戒治處
    所施以強制戒治一年，自九十一年二月十九日起送戒治所施
    以強制戒治滿三個月後，其成效經評定合格，無繼續戒治必
    要，經本院以九十一年度毒聲字第二六六二號裁定停止戒治
    ，所餘戒治期間付保護管束，迄九十二年二月十七日未經撤
    銷其保護管束，而視為業已執行期滿，此部分所犯刑事案件
    ，則經本院以九十一年度訴字第一九六號刑事判決判處有期
    徒刑九月、五月，應執行有期徒刑一年一月確定（業已執行
    完畢）。其後，甲○○復於九十四年間，因違反毒品危害防
    制條例案件，經本院以九十四年度訴字第九二二號刑事判決
    判處有期徒刑十一月確定，復因違反毒品危害防制條例案件
    ，經本院以九十五年度彰簡字第一八號刑事判決判處有期徒
    刑五月確定，上開二案再經本院以九十五年度聲字第九三七
    號裁定應執行有期徒刑一年三月確定，入監執行，於九十五
    年十月五日縮短刑期執行完畢。詎其仍不知悔改，於前開強
    制戒治執行完畢釋放後五年內，復基於施用第一級毒品海洛
    因之犯意，於九十六年七月三十一日下午三時許，在彰化縣
    溪湖鎮某處農田，以將第一級毒品海洛因加水稀釋後置放於
    注射針筒中，注射於手臂之方式，施用第一級毒品海洛因一
    次。嗣於九十六年八月一日上午十一時十八分許，在彰化縣
    和美鎮○○路○段三二八號為警查獲，並扣得其所有，供其
    施用毒品所用之含有海洛因之注射針筒一支，因而查獲上情
    。
二、案經彰化縣警察局和美分局報請臺灣彰化地方法院檢察署檢
    察官偵查起訴。
    理  由
一、按除被告所犯為死刑、無期徒刑、最輕本刑為三年以上有期
    徒刑之罪或高等法院管轄第一審案件者外，於刑事訴訟法第
    二百七十三條第一項程序進行中，被告先就被訴事實為有罪
    之陳述時，審判長得告知被告簡式審判程序之旨，並聽取當
    事人、代理人、辯護人及輔佐人之意見後，裁定進行簡式審
    判程序；除簡式審判程序及簡易程序案件外，第一審應行合
    議審判，刑事訴訟法第二百七十三條之一第一項、第二百八
    十四條之一分別定有明文。本件被告甲○○所犯係死刑、無
    期徒刑、最輕本刑為三年以上有期徒刑或高等法院管轄第一
    審案件以外之罪，並於本院行準備程序時就被訴事實為有罪
    之陳述，本院合議庭依前揭規定，經評議結果，裁定改由受
    命法官獨任行簡式審判程序，先予敘明。
二、上揭事實，業據被告甲○○迭於警、偵訊中及本院行準備程
    序與審理時均坦承不諱，且其於九十六年八月一日為警查獲
    時所採取之尿液，經送鑑驗結果，確呈嗎啡陽性反應，此有
    彰化縣警察局和美分局委託檢驗尿液代號與真實姓名對照表
    及詮昕科技股份有限公司九十六年八月九日所出具之濫用藥
    物尿液檢驗報告各一紙附卷可稽；而扣案之裝有液體之注射
    針筒一支，內含成分確係海洛因無訛，復據法務部調查局鑑
    定明確，有該局鑑定書附卷可稽，足認被告之自白應與事實
    相符，洵堪採信。再查，被告曾前因施用毒品案件，經依本
    院八十九年度毒聲字第一五八八號裁定移送觀察、勒戒後，
    認有繼續施用毒品之傾向，經檢察官聲請，由本院以八十九
    年度毒聲字第三二六０號裁定移送戒治處所施予強制戒治一
    年，自八十九年七月十九日起送臺灣雲林戒治所施以強制戒
    治滿三月後，其成效經評定合格，無繼續戒治必要，復經本
    院以八十九年度毒聲字第五三七六號裁定停止戒治，並由臺
    灣彰化地方法院檢察署檢察官以九十年度戒毒偵字第一０三
    三、一０三四號為不起訴處分確定；復於九十一年間，又因
    施用毒品案件，經本院以九十一年度毒聲字第一八一號裁定
    令入戒治處所施以強制戒治一年，自九十一年二月十九日起
    送臺灣雲林戒治所施以強制戒治滿三個月後，其成效經評定
    合格，無繼續戒治必要，經本院以九十一年度毒聲字第二六
    六二號裁定停止戒治，所餘戒治期間付保護管束，迄九十二
    年二月十七日未經撤銷其保護管束，而視為業已執行期滿，
    此部分所犯刑事案件，則經本院以九十一年度訴字第一九六
    號刑事判決判處有期徒刑九月、五月，應執行有期徒刑一年
    一月確定（業已執行完畢）等情，有臺灣高等法院被告前案
    紀錄表及臺灣彰化地方法院檢察署刑案資料查註紀錄表各一
    份在卷足憑，被告顯係於受強制戒治執行完畢釋放後，五年
    內再犯毒品危害防制條例第十條第一項之罪，依同條例第二
    十三條第二項規定，應依法論科。綜上所述，本件犯罪事證
    明確，被告前開犯行洵堪認定。
三、核被告所為，係犯毒品危害防制條例第十條第一項之施用第
    一級毒品罪。被告為施用毒品而持有第一級毒品，其持有之
    低度行為應為施用之高度行為所吸收，不另論罪。再查被告
    曾於九十四年間，因違反毒品危害防制條例案件，經本院以
    九十四年度訴字第九二二號刑事判決判處有期徒刑十一月確
    定，復因違反毒品危害防制條例案件，經本院以九十五年度
    彰簡字第一八號刑事判決判處有期徒刑五月確定，上開二案
    再經本院以九十五年度聲字第九三七號裁定應執行有期徒刑
    一年三月確定，入監執行，於九十五年十月五日縮短刑期執
    行完畢等情，有臺灣彰化地方法院檢察署刑案資料查註紀錄
    表及臺灣高等法院被告前案紀錄表各一份附卷可稽，被告於
    受有期徒刑之執行完畢後，五年內故意再犯有期徒刑以上之
    罪，為累犯，應依刑法第四十七條第一項之規定，加重其刑
    。爰審酌被告前有施用毒品之不良素行，歷經觀察、勒戒、
    戒治及有期徒刑之執行程序後，仍未能徹底戒絕毒品，顯見
    其意志不堅，惟念其施用毒品乃自戕一己之身體健康，尚未
    危害他人，且犯後坦承犯行，暨其施用毒品之犯罪動機、目
    的、手段及其智識程度、生活狀況等一切情狀，量處如主文
    所示之刑，以示懲儆。扣案之被告所有裝有海洛因之注射針
    筒一支，因事實上已無從與附著其上之海洛因完全析離，應
    認係屬第一級毒品，且係供被告施用毒品所用，不問何人所
    有，爰依毒品危害防制條例第十八條第一項前段規定，沒收
    銷燬之。
據上論斷，應依刑事訴訟法第二百七十三條之一第一項、第二百
九十九條第一項前段，毒品危害防制條例第十條第一項、第二十
三條第二項、第十八條第一項前段，刑法第十一條、第四十七條
第一項，判決如主文。
本案經檢察官謝雨青到庭執行職務。
中　　華　　民　　國　　96　　年　　11　　月　　15　　日
                  刑事第七庭      法  官  羅永安
以上正本證明與原本無異。
如不服本判決，應於判決送達後10日內，向本院提出上訴書狀，
上訴書狀應「敘述具體上訴理由」，並按他造當事人之人數附繕
本。「切勿逕送上級法院」。
中　　華　　民　　國　　96　　年　　11　　月　　15　　日
                                  書記官  魏嘉信
附錄本案論罪科刑法條全文：
毒品危害防制條例第10條
施用第一級毒品者，處 6 月以上 5 年以下有期徒刑。
施用第二級毒品者，處 3 年以下有期徒刑。
